臺灣高雄地方法院民事裁定
110年度消債更字第58號
聲  請  人  朱儀
0000000000000000

0000000000000000

代  理  人  郭蔧萱律師
上列當事人因消費者債務清理事件聲請更生，本院裁定如下：
    主  文
聲請人朱儀(原名:朱端嫢)自中華民國一一○年五月二十六日下午
四時起開始更生程序。
命司法事務官進行本件更生程序。
    理  由
一、聲請意旨略以：伊有不能清償債務情事，前依消債條例規定
    ，向本院聲請調解債務清償方案，惟調解不成立。伊又未經
    法院裁定開始清算程序或宣告破產，爰聲請更生等語。　　
二、按債務人不能清償債務或有不能清償之虞者，得依本條例所
    定更生或清算程序，清理其債務；債務人無擔保或無優先權
    之本金及利息債務總額未逾新臺幣（下同）00000000元者，
    於法院裁定開始清算程序或宣告破產前，得向法院聲請更生
    ；法院開始更生程序之裁定，應載明其年、月、日、時，並
    即時發生效力；法院開始更生或清算程序後，得命司法事務
    官進行更生或清算程序，必要時得選任律師、會計師或其他
    適當之自然人或法人1人為監督人或管理人，消費者債務清
    理條例（下稱消債條例）第3條、第16條第1項、第42條第1
    項、第45條第1項分別定有明文。
三、經查：
  ㈠聲請人前於民國109年12月23日提出債權人清冊，向本院聲請
    調解債務清償方案，經本院109年度司消債調字第727號受理
    ，於110年1月25日調解不成立，聲請人於同日以言詞聲請更
    生等情，業經本院依職權調閱上開調解卷宗核閱無訛。
  ㈡聲請人於107年度至109年度均無申報所得，名下1台汽車(199
    4年份)，有三商美邦人壽保單解約金43964元；又聲請人於1
    08年1月至110年12月於阿部海鮮任職，擔任外場服務人員，
    月薪23000元，成年子女未給付扶養費，亦未領取其他補助
    等情，有財政部高雄國稅局107年至109年綜合所得稅各類所
    得資料清單及財產歸屬資料清單【本院109年度司消債調字
    第727號卷（下稱調卷）第8-9頁、本案卷第69頁】、財產及
    收入狀況說明書（調卷第5頁）、債權人清冊（調卷第16頁
    ）、戶籍謄本（本案卷第23頁）、勞工保險被保險人投保資
    料表（調卷第11頁）、個人商業保險查詢結果表（本案卷第
    25-26頁）、財團法人金融聯合徵信中心前置協商專用債權
    人清冊（調卷第17-19頁）、信用報告（調卷第20-21頁）、
    社會補助查詢表（本案卷第16-18頁）、勞動部勞動力發展
    署高屏澎東分署函（本案卷第52頁）、勞動部勞工保險局函
    （本案卷第49頁）、存簿（調卷第12-15頁）、 阿部海鮮函
    (本案卷第20頁）、薪資證明(調卷第10頁)、陳報狀（本案
    卷第21頁）、三商美邦人壽保險股份有限公司函（本案卷第
    28頁）等附卷可證。依目前調查所得證據，聲請人每月收入
    23000元作為核算聲請人現在償債能力之基礎，堪認妥適。
    　　
  ㈢關於聲請人個人日常必要支出部分，聲請人固主張每月支出1
    5718元（無房屋租金）乙情。按債務人必要生活費用，以最
    近1年衛生福利部或直轄市政府所公告當地區每人每月最低
    生活費1.2倍定之，清債條例第64條之2第1項定有明文。110
    年度衛福部社會司所公告高雄市最低生活費為13,341元，1.
    2倍為16,009元，又聲請人陳稱係於自父繼承之房屋居住乙
    情，是其無房屋費用支出，故計算其個人每月必要生活費時
    ，即應自前開已包括居住費用在內之每月最低生活費用中，
    扣除相當於房租支出所佔比例大約為24.36％。依此計算結果
    ，聲請人每月之必要生活費應以12,109元為準【計算式：16
    ,009－（16,009×24.36%）＝12,109元以下4捨5入】，逾此範
    圍難認必要。
  ㈣承上，聲請人目前每月收入約23000元，扣除個人必要支出12
    109元，剩餘10891元，而聲請人目前負債總額為0000000元
    （調卷第31-39頁、第43頁、第49-56頁，包括：國泰世華銀
    行、台新銀行、中國信託銀行、台灣美國運通國際股份有限
    公司、元大資產管理股份有限公司），扣除三商美邦人壽保
    單解約金43964元後，以每月所餘逐年清償，至少須約28年
    【計算式：（0000000－00000）÷10891÷12≒28】始能清償完
    畢，應認其已不能清償債務。此外，聲請人無擔保或無優先
    權之債務總額未逾00000000元，且無消債條例第6條第3項、
    第8條或第46條各款所定駁回更生聲請之事由存在。則聲請
    人聲請更生為有理由，應予准許，爰命司法事務官進行本件
    更生程序。
四、依消債條例第11條第1 項、第45條第1 項、第16條第1 項，
    裁定如主文。
中　　華　　民　　國　　110 　年　　5　　月　　26　　日
              　　民事庭　　法　　　官　賴寶合
以上正本係照原本作成。
本裁定不得抗告。
中　　華　　民　　國　　110 　年　　5　　月  　26　　日
  　                        書  記  官　胡美儀